臺灣彰化地方法院民事判決　100年度訴字第418號
原　　　告　林 明 泉
訴訟代理人　林 能 全
被　　　告廖 春 風
兼 上一 人
訴訟代理人陳 彩 霞
被　　　告林 詠 懷
　　　　　劉林芙蓉
　　　　　陳 顯 德
　　　　　陳 呈 奇
　　　　　陳 駿 楠
　　　　　陳 新 誠
　　　　　陳 新 義
　　　　　陳 新 和
　　　　　吳陳麗玉
　　　　　陳 麗 琴
　　　　　陳 麗 娟
上 列10 人
訴訟代理人　陳 盈 壽　律師
上列當事人間請求分割共有物事件，本院於民國100年12月14日
言詞辯論終結，判決如下：
    主      文
兩造共有坐落彰化縣溪州鄉○○段41地號、地目道、面積281.25
平方公尺及同段42地號、地目建、面積300.39平方公尺土地，准
予合併分割為如附圖即彰化縣北斗地政事務所民國100年8月22日
土地複丈成果圖所示：編號Ａ部分面積58.31 平方公尺，由被告
廖春風、陳彩霞取得，應有部分廖春風為百萬分之178738、陳彩
霞為百萬分之821262；編號Ｂ部分面積66.98 平方公尺，由原告
林明泉取得；編號Ｃ部分面積93.85 平方公尺，由被告林詠懷取
得；編號Ｄ部分面積62.11 平方公尺、編號Ｅ部分面積300.39平
方公尺，由被告廖春風、林詠懷、劉林芙蓉、陳顯德、陳呈奇、
陳新誠、陳新義、陳麗娟各按如附表二所示權利範圍之比例維持
共有，均作為道路使用。原告林明泉、被告陳彩霞、林詠懷並應
分別補償被告劉林芙蓉、陳顯德、陳呈奇、陳新誠、陳新義、陳
麗娟各如附表四所示之金額。
訴訟費用由兩造按如附表一所示分擔訴訟費用之比例負擔（原共
有人陳金準、陳國裁之繼承人即編號～之被告陳呈奇等八人
部分應連帶負擔）。
    事實及理由
一、程序事項
  1.被告林詠懷經合法通知，未於最後言詞辯論期日到場，核無
    民事訴訟法第386條各款所列情形,爰准原告之聲請由其一造
    辯論而為判決。
  2.如主文所示兩筆土地之原共有人陳金準、陳國裁，先後於民
    國83年10月19日、95年12月15日死亡，其繼承人即被告陳呈
    奇、陳駿楠、陳新誠、陳新義、陳新和、吳陳麗玉、陳麗琴
    、陳麗娟等八人，在100年5月11日原告起訴時，尚未辦理繼
    承登記，有原告所提土地登記謄本及提戶籍謄本、繼承系統
    表在卷可稽。嗣渠等八人已於100年11月4日辦理分割繼承登
    記完畢，由被告陳呈奇、陳新誠、陳新義、陳麗娟等四人取
    得被繼承人陳金準、陳國裁所遺之應有部分，有所提土地登
    記謄本可參，核屬為訴訟標的之法律關係，於訴訟繫屬中移
    轉於第三人之情形，依民事訴訟法第254條第1項前段之規定
    ，於訴訟無影響，先予說明。
二、原告主張：
    坐落彰化縣溪州鄉○○段41地號、地目道、面積281.25平方
    公尺土地，及同段42地號、地目建、面積300.39平方公尺土
    地，均為兩造所共有，各筆土地共有人及其應有部分如附表
    二所示。查兩造間就該等土地並無不分割期限之約定，亦無
    依物之使用目的不能分割之情形，惟無法協議為分割等情，
    為此請求依如附圖即彰化縣北斗地政事務所100年8月22日土
    地複丈成果圖方案一所示方法合併分割。
三、被告之抗辯
(一)、廖春風、陳彩霞陳稱：
    不同意原告主張之方案，42地號土地及41地號土地南側作為
    道路使用已經40多年，該二筆土地最好不要分割，當時大家
    買地時，就是要當路地使用。41地號土地只要分割出編號Ａ
    、Ｂ、Ｃ即可，Ｄ部分則繼續保持共有。伊二人為夫妻，應
    將二人分在一起，即將廖春風分在編號Ａ部分，由伊兩人共
    有，不需以買賣方式瓜分給其他共有人使用等語。
(二)、林詠懷未於最後言詞辯論期日到場，據其先前辯論及所提書
    狀略以：
    伊完全同意原告主張之分割方案。另41地號土地公告現值每
    坪為新台幣（下同）32,397元，42地號土地公告現值為每坪
    20,734元，兩者差距1.56倍。但估價結果，編號Ｃ部分等於
    每坪63,401元，編號Ｄ部分等於每坪38,876元，編號Ｅ部分
    等於每坪23,903元，Ｃ、Ｄ之間差距1.63倍，Ｃ、Ｅ之間差
    距2.65倍，僅一線之隔差距如此之大，實難令人信服，是否
    另請其他估價師重行估價，由法院斟酌決定。然為使本案能
    儘快結案，伊願完全接受原告之主張等語。
(三)、劉林芙蓉、陳顯德、陳呈奇、陳駿楠、陳新誠、陳新義、陳
    新和、吳陳麗玉、陳麗琴、陳麗娟等10人（下稱被告劉林芙
    蓉等10人）則陳稱：
  1.坐落彰化縣溪州鄉○○段33～42地號等10筆土地，均係自重
    測前同鄉○○段溪州小段106－1地號共有土地分割而來。當
    初原共有人陳顯德、陳金準、陳國裁、劉林芙蓉、廖春風、
    陳彩霞、陳江和、黃劉秀霞、顏瑞明購買該筆土地，乃為興
    建國民住宅居住使用，初始規劃坐北朝內方位興建八戶國民
    住宅。而陳彩霞、陳江和、黃劉秀霞、顏瑞明因故未建造，
    故僅興建五戶國宅。嗣因溪州鄉○○○○道計劃拓寬，因而
    自106－1地號土地分割出同小段106－2地號（重測後為育善
    段41地號）土地。黃劉秀霞、顏瑞明、陳江和為貪圖緊臨拓
    寬後的台一線省道，乃於73年11月間就106－1、106－2地號
    土地提起共有物分割訴訟。其後經法院勸諭和解，雙方於73
    年1月18日達成和解,並製作和解筆錄在案，致生現在育善段
    41、42地號土地由全體共有人共有狀態。
  2.原告及被告陳彩霞、林詠懷所有土地，乃係其前手為貪圖面
    臨拓寬後之台一線省道，而捨棄全體共有人規劃之南北方位
    ，請求法院以東西方位所造成，並非可歸責於其他共有人。
    且系爭42地號土地目前係供通行之道路，為依物之使用目的
    不能分割者，依民法第823條第1項規定及最高法院50年台上
    字第970號、58年台上字第2431號判例意旨,應屬不得分割之
    土地。原告主張由緊臨42地號土地之共有人繼續維持共有，
    原告及被告陳彩霞則不繼續維持共有，此顯不合公理與公平
    ，被告劉林芙蓉等10人無法同意。原告請求該筆土地與41地
    號土地二筆土地合併分割，即屬無據。
  3.41地號土地被告劉林芙蓉等10人主張之分割方案，為如附圖
    編號Ａ部分由被告陳彩霞取得，編號Ｂ部分由原告取得，編
    號Ｃ部分由被告林詠懷取得，編號Ｄ部分由兩造按原應有部
    分比例保持共有，另就被告陳彩霞、林詠懷及原告取得超出
    其應有部分面積部分，以市價現金補償其他共有人。
  4.42地號土地原來就是路地，分割後仍然供作道路使用，估價
    師鑑價結果太高，其分割之價值應為零。41地號土地部分之
    估價結果則無意見等情。
四、原告主張前揭二筆土地為兩造共有，各共有人應有部分如附
    表一所示，兩造間就該二筆土地並無不分割期限約定，其中
    41地號土地亦無依物之使用目的不能分割之情形，惟無法協
    議為分割，該二筆土地之都市計劃使用分區均為住宅區之事
    實，有所提土地登記謄本、地籍圖謄本、都市計畫土地使用
    分區證明書及現場照片為證，被告對此亦無爭執，堪信為真
    實。
五、兩造有爭執者，首為42地號土地，是否因係先前和解分割時
    留設之道路用地，且現亦供道路使用，而有依其使用目的不
    能分割之情形。經查：
  1.民法第823條第1項但書規定，因物之使用目的不能分割者，
    不得請求分割。所稱因物之使用目的不能分割者，係指共有
    物繼續供他物之用，而為該物之利用所不可缺，或為一權利
    之行使所不可缺者而言(最高法院50年台上字第970號判例參
    照）。故須此等共有物一經分割將失其效用，而不能達使用
    之目的者，始足當之。共有之道路、巷道，雖原則上不能分
    割，但如分割結果不影響其效用，即不能謂為不能分割。例
    如請求分割之共有人，願就其分得部分土地，為他共有人設
    定地役權（已修正為不動產役權）者，即尚非不能分割（最
    高法院58年台上字第2431號判例意旨參照）。
  2.被告劉林芙蓉等10人所陳坐落彰化縣溪州鄉○○段33～42地
    號等10筆土地，均係自重測前同鄉○○段溪州小段106－1地
    號共有土地分割而來，當時原共有人陳顯德、陳金準、陳國
    裁、劉林芙蓉、廖春風、陳彩霞、陳江和、黃劉秀霞、顏瑞
    明購買該筆土地，乃為興建國民住宅居住使用，初始規劃坐
    北朝內方位興建八戶國民住宅，其後陳彩霞、陳江和、黃劉
    秀霞、顏瑞明因故未建造，故僅興建五戶國宅，嗣因溪州鄉
    ○○○○道計劃拓寬，因而自106－1地號土地分割出同小段
    106－2地號（重測後為育善段41地號）土地，後來黃劉秀霞
    、顏瑞明、陳江和於73年11月間，就106－1、106－2地號土
    地訴請分割，其中106-2地號土地部分，雙方於73年1月18日
    達成和解，並製作和解筆錄（本院73年度訴字第2918號）之
    事實，有所提民事起訴狀及和解筆錄影本為證，原告及其他
    被告對此亦無爭執，固堪認為真實。
  3.惟在依前開訴訟上和解為分割後，系爭42地號土地僅係供被
    告廖春風、林詠懷、陳顯德、劉林芙蓉及陳呈奇等人分別所
    有之育善段33～37、40地號等六筆土地通行使用，原告及被
    告陳彩霞所有之同段39地號、38地號土地，幾乎無利用之需
    要，卻仍繼續保有該筆土地之應有部分，作為道路使用。而
    系爭41地號土地，除南側與42地號土地相接部分外，其分別
    與38、39、40地號土地交界部分，則幾乎僅能供原告及被告
    陳彩霞、林詠懷利用，其餘被告對等該大部分之土地，亦僅
    徒具共有持分，卻無法充分為使用。則原告主張將系爭41、
    42地號土地予以合併分割，其中41地號土地割出南側部分與
    原42地號土地，仍由有使用該等土地作為道路使用之被告廖
    春風等人繼續共有，38～39地號與41地號土地交接處則割出
    來，依序由各該地號土地所有權人取得單獨所有，既不影響
    於系爭42地號土地供為道路使用之效用，即難謂原告請求分
    割，有違反因物之使用目的而不能分割之情事被告廖春風、
    陳彩霞及被告劉林芙蓉等10人均抗辯系爭42地號土地為共有
    道路，依其使用目的不能分割，尚非可採。原告請求該筆土
    地裁判分割，並不違反42地號土地仍可作為共有道路使用之
    目的，於法無違，自應予准許。
六、按共有人相同之數不動產，除法令另有規定外，共有人得請
    求合併分割，民法第824條第5項定有明文。系爭41、42地號
    土地相互毗連，共有人完全相同，且都市計畫使用分區均為
    住宅區，已如前述，原告請求該二筆土地予以合併分割，於
    法自屬有據。而分割方案部分，原告主張依如附圖即彰化縣
    北斗地政事務所100年8月22日土地複丈成果圖之方案一所示
    方法為分割（其中編號Ｅ部分，分得人之應有部分，劉林芙
    蓉、陳顯德各為300390分之70844，廖春風為300390分之383
    87，林詠懷為300390分之2856，陳國裁、陳金準合計為3003
    90分之117459），被告林詠懷同意此項分割方法。其餘被告
    則因抗辯42地號土地依法不能分割，而主張僅就41地號土地
    分割出如同附圖之編號Ａ、Ｂ、Ｃ為單獨所有（分得人與原
    告主張者相同），編號Ｄ部分則繼續維持共有，其中被告廖
    春風、陳彩霞並稱渠二人為夫妻，應都分在編號Ａ部分；被
    告劉林芙蓉等10人則陳稱編號Ｄ部分由兩造按原應有部分比
    例繼續維持共有等情。查前開二筆土地，既得由原告請求合
    併分割，被告廖春風等人主張僅就41地號土地為分割之方案
    ，即難予採取。惟原告之方案，其中編號Ｄ、Ｅ坵塊分得人
    應有部分之配賦，將影響共有人相互補償金額之多寡，本院
    審酌原告及被告陳彩霞分別為育善段39、38地號土地之所有
    人，並無使用編號Ｄ、Ｅ坵塊之需要，不宜再分攤該等部分
    之持分，而被告林詠懷為同段40地號所有人，依該筆土地形
    狀東西狹長，主要係利用編號Ｃ對外聯絡，使用編號Ｄ、Ｅ
    坵塊的需求及機會，亦屬較少，當不宜配賦過高的應有部分
    ，以維共有人相互間利益之均衡。另原告廖春風、陳彩霞為
    夫妻，渠二人已陳明被告廖春風的也要分到編號Ａ部分，亦
    屬可行。但被告廖春風在前開訴訟上和解分割時，既然分到
    重測後育善段37地號土地，而該筆土地仍有利用編號Ｄ、Ｅ
    對外聯絡通行之必要，自仍應將之列為該二坵塊之共有人。
    故本院認為編號Ｄ、Ｅ部分，其分得人可排除原告及被告陳
    彩霞二人，編號Ａ部分則加入被告廖春風而與被告陳彩霞共
    有（被告廖春風之應有部分比例，參照後述相互補償金額配
    賦，使其毋庸與其他共有人相互補償），編號Ｄ、Ｅ部分則
    由其餘共有人繼續維持共有，各分得人之應有部分比例如附
    表二取得人權利範圍欄所示（除被告林詠懷已分得編號Ｃ部
    分，利用該二坵塊共有道路之必要性較低，而斟酌降低其持
    分比例外，其餘分得人則以原應有部分之比例定之）。是本
    院審酌系爭共有土地之性質、使用情形、經濟效用、兩造之
    意願暨利益之均衡等情狀，認為應按前開附圖及附表二所示
    方法為分割，堪稱妥適。
七、另以原物為分配時，如共有人中有未受分配，或不能按其應
    有部分受分配者，得以金錢補償之，民法第824條第3項定有
    明文。前揭二筆土地，依前開方法分割結果，各共有人分配
    之位置、面積及其價值，與應有部分之不相當，顯屬有不能
    按其應有部分受分配之情形。而經本院囑託勤熙不動產估價
    師事務所姚承欣估價師鑑定結果，分割前各共有人應有部分
    價值及分割後編號Ａ、Ｂ、Ｃ、Ｄ、Ｅ之價值，如附表二、
    三所示，有該事務所100年11月10日勤熙字第100-418號函送
    之不動產估價報告書在卷可參。該鑑定報告書係由不動產估
    價師，依據估價標的及其市場概況、區域及個別因素，運用
    市場比較法、土地開發分析法綜合比較分析後推估而得，自
    屬可採。本院參照該項估價所得金額，比較各共有人分得部
    分之價值與其應有部分之價值，原告及被告陳彩霞、林詠懷
    在分割後價值有增加，被告劉林芙蓉、陳顯德、陳呈奇、陳
    新誠、陳新義、陳麗娟則屬減少（增減差額之比較，詳如附
    表三所示）。原告及被告陳彩霞、林詠懷自應金錢補償減少
    分配之被告劉林芙蓉等六人（相互補償金額如附表四所示）
    。爰為判決分割如主文第一項所示。
八、本件為請求共有物分割之事件，如由敗訴之被告負擔全部訴
    訟費用，顯失公平，併依民事訴訟法第80條之1 規定，酌量
    情形命勝訴之原告負擔訴訟費用之一部（其中被告陳呈奇等
    八人係基於繼承之公同關係，而應負擔之公同共有債務，應
    連帶分擔）。
據上論結，本件原告之訴為有理由，依民事訴訟法第385條第1項
前段、第78條、第85條第1項但書、第2項、第80條之1 ，判決如
主文。
中    華    民    國   100    年    12    月    28    日
                          民事第一庭
                              法  官  陳 瑞 水
┌─────────────────────────────────────────┐
│附表一：                                                        100年度訴字第418號│
├──┬────┬───────┬───────┬─────────┬───────┤
│編號│共 有 人│ 育善段41地號 │育善段42地號  │分擔訴訟費用比例  │備          考│
├──┼────┼───────┼───────┼─────────┼───────┤
│ ─ │林 明 泉│8分之1        │302分之38     │800分之100        │原    告      │
├──┼────┼───────┼───────┼─────────┼───────┤
│  │廖 春 風│800分之74     │302分之28     │800分之74         │              │
├──┼────┼───────┼───────┼─────────┼───────┤
│  │陳 彩 霞│800分之74     │302分之28     │800分之74         │              │
├──┼────┼───────┼───────┼─────────┼───────┤
│  │林 詠 懷│800分之178    │302分之66     │800分之178        │              │
├──┼────┼───────┼───────┼─────────┼───────┤
│  │劉林芙蓉│800分之100    │302分之38     │800分之100        │              │
├──┼────┼───────┼───────┼─────────┼───────┤
│  │陳 顯 德│8分之1        │302分之38     │800分之100        │              │
├──┼────┼───────┼───────┼─────────┼───────┤
│  │陳 呈 奇│4000分之348   │1510分之132   │                  │              │
├──┼────┼───────┼───────┤800分之174        │編號～被告│
│  │陳 駿 楠│  ─          │  ─          │                  │均為原共有人陳│
├──┼────┼───────┼───────┤（連帶負擔）      │金準、陳國裁之│
│  │陳 新 誠│4000分之174   │1510分之66    │                  │繼承人，在起訴│
├──┼────┼───────┼───────┤                  │後之100年11月4│
│  │陳 新 義│4000分之174   │1510分之66    │                  │日辦畢繼承分割│
├──┼────┼───────┼───────┤                  │登記。        │
│  │陳 新 和│              │              │                  │              │
│  │吳陳麗玉│  ─          │  ─          │                  │              │
│  │陳 麗 琴│              │              │                  │              │
├──┼────┼───────┼───────┤                  │              │
│  │陳 麗 娟│4000分之174   │1510分之66    │                  │              │
└──┴────┴───────┴───────┴─────────┴───────┘
┌─────────────────────────────────────────┐
│附表二：                                                        100年度訴字第418號│
├──┬─────┬─────┬────────┬─────────┬───────┤
│編號│面      積│取  得  人│權  利  範  圍  │分 得 部 分 價 值 │備          考│
│    │(平方公尺)│          │                │    （新台幣）    │              │
├──┼─────┼─────┼────────┼─────────┼───────┤
│ Ａ │  58.31   │廖 春 風│1百萬分之178738 │     169,616元    │價值合計新台幣│
│    │          │陳 彩 霞│1百萬分之821262 │     779,350元    │948,966元     │
├──┼─────┼─────┼────────┼─────────┼───────┤
│ Ｂ │  66.98   │  林 明 泉│全    部        │   1,112,354元    │              │
├──┼─────┼─────┼────────┼─────────┼───────┤
│ Ｃ │  93.85   │林 詠 懷│全    部        │   1,799,902元    │              │
├──┼─────┼─────┼────────┼─────────┼───────┤
│ Ｄ │  62.11   │廖 春 風│478分之74       │   113,076元    │價值合計新台幣│
│    │          │林 詠 懷│478分之30       │    45,842元    │730,413元     │
│    │          │劉林芙蓉│478分之100      │   152,806元    │              │
│    │          │陳 顯 德│478分之100      │   152,806元    │              │
│    │          │陳 呈 奇│2390分之348     │   106,353元    │              │
│    │          │陳 新 誠│2390分之174     │    53,177元    │              │
│    │          │陳 新 義│2390分之174     │    53,177元    │              │
│    │          │陳 麗 娟│2390分之174     │    53,176元    │              │
├──┼─────┼─────┼────────┼─────────┼───────┤
│ Ｅ │ 300.39   │廖 春 風│178分之28       │   345,920元    │價值合計新台幣│
│    │          │林 詠 懷│178分之8        │    98,834元    │2,199,060元   │
│    │          │劉林芙蓉│178分之38       │   469,462元    │              │
│    │          │陳 顯 德│178分之38       │   469,462元    │              │
│    │          │陳 呈 奇│890分之132      │   326,153元    │              │
│    │          │陳 新 誠│890分之66       │   163,076元    │              │
│    │          │陳 新 義│890分之66       │   163,076元    │              │
│    │          │陳 麗 娟│890分之66       │   163,077元    │              │
└──┴─────┴─────┴────────┴─────────┴───────┘
┌─────────────────────────────────────────┐
│附表三：各共有人增減差額明細表                                  100年度訴字第418號│
├──┬────┬──────┬────────┬─────────┬───────┤
│編號│共 有 人│應有部分價值│分得部分價值合計│增(＋)減(－)金額  │備          考│
│    │        │ （新台幣） │  （新台幣）    │   （新台幣）     │              │
├──┼────┼──────┼────────┼─────────┼───────┤
│ ─ │林 明 泉│  850,657元 │  1,112,354元   │＋   261,697元    │              │
├──┼────┼──────┼────────┼─────────┼───────┤
│  │廖 春 風│  628,612元 │    628,612元   │  ─              │              │
├──┼────┼──────┼────────┼─────────┼───────┤
│  │陳 彩 霞│  628,612元 │    779,350元   │＋   150,738元    │              │
├──┼────┼──────┼────────┼─────────┼───────┤
│  │林 詠 懷│1,502,229元 │  1,944,578元   │＋   442,349元    │              │
├──┼────┼──────┼────────┼─────────┼───────┤
│  │劉林芙蓉│  850,658元 │    622,268元   │－   228,390元    │              │
├──┼────┼──────┼────────┼─────────┼───────┤
│  │陳 顯 德│  850,657元 │    622,268元   │－   228,389元    │              │
├──┼────┼──────┼────────┼─────────┼───────┤
│  │陳 呈 奇│  591,708元 │    432,506元   │－   159,202元    │              │
├──┼────┼──────┼────────┼─────────┼───────┤
│  │陳 新 誠│  295,854元 │    216,253元   │－    79,601元    │              │
├──┼────┼──────┼────────┼─────────┼───────┤
│  │陳 新 義│  295,854元 │    216,253元   │－    79,601元    │              │
├──┼────┼──────┼────────┼─────────┼───────┤
│  │陳 麗 娟│  295,854元 │    216,253元   │－    79,601元    │              │
└──┴────┴──────┴────────┴─────────┴───────┘
┌─────────────────────────────────────────┐
│附表四：各共有人應相互補償金額表                                100年度訴字第418號│
├─┬────┬────────────────────┬──────┬──────┤
│項│項    目│應   付   補   償   金   額 （新台幣）  │合        計│            │
│  ├────┼──────┬──────┬──────┤            │備        考│
│目│姓    名│陳   彩   霞│林   明   泉│林   詠   懷│ （新台幣） │            │
├─┼────┼──────┼──────┼──────┼──────┼──────┤
│應│劉林芙蓉│   40,276元 │   69,923元 │  118,191元 │  228,390元 │            │
│受├────┼──────┼──────┼──────┼──────┼──────┤
│補│陳 顯 德│   40,276元 │   69,923元 │  118,190元 │  228,389元 │            │
│償├────┼──────┼──────┼──────┼──────┼──────┤
│金│陳 呈 奇│   28,075元 │   48,741元 │   82,386元 │  159,202元 │            │
│額├────┼──────┼──────┼──────┼──────┼──────┤
│︵│陳 新 誠│   14,037元 │   24,370元 │   41,194元 │   79,601元 │            │
│新├────┼──────┼──────┼──────┼──────┼──────┤
│台│陳 新 義│   14,037元 │   24,370元 │   41,194元 │   79,601元 │            │
│幣├────┼──────┼──────┼──────┼──────┼──────┤
│︶│陳 麗 娟│   14,037元 │   24,370元 │   41,194元 │   79,601元 │            │
├─┴────┼──────┼──────┼──────┼──────┼──────┤
│合計(新台幣)│  150,738元 │  261,697元 │  442,349元 │  854,784元 │            │
└──────┴──────┴──────┴──────┴──────┴──────┘
以上正本係照原本作成。
如對本判決上訴，應於判決送達後20日內向本院提出上訴狀。如
委任律師提起上訴者，應一併繳納上訴審裁判費。
中    華    民    國   100    年    12    月    28    日
                              書記官  蕭 美 鈴